臺北高等行政法院裁定
110年度簡上字第175號
上  訴  人  黃齡慶                                   


被 上訴 人  新北市政府                                
代  表  人  侯友宜（市長）
上列當事人間就業服務法事件，上訴人對於中華民國110年10月1
4日臺灣新北地方法院110年度簡字第66號行政訴訟判決，提起上
訴，本院裁定如下：
　　主  文
上訴駁回。
上訴審訴訟費用由上訴人負擔。
　　理  由
一、按對於簡易訴訟程序之判決提起上訴，非以其違背法令為理
    由，不得為之，行政訴訟法第235條第2項定有明文。又依同
    法第236條之2第3項準用第243條第1項規定，判決不適用法
    規或適用不當者，為違背法令；而判決有第243條第2項所列
    各款情形之一者，為當然違背法令。是當事人對於地方法院
    簡易訴訟程序之判決上訴，如依行政訴訟法第236條之2第3
    項準用第243條第1項規定，以判決有不適用法規或適用不當
    為理由時，其上訴狀或理由書應表明原判決所違背之法令及
    其具體內容；若係成文法以外之法則，應揭示該法則之旨趣
    ，倘為司法院解釋，則為揭示該解釋之字號或其內容。如以
    行政訴訟法第236條之2第3項準用第243條第2項所列各款情
    形為理由時，其上訴狀或理由書，應揭示合於該條項各款之
    事實。上訴狀或理由書如未依此項方法表明者，即難認為已
    對簡易訴訟程序之判決之違背法令有具體之指摘，其上訴自
    難認為合法。
二、緣新北市政府勞工局於109年6月18日訪查訴外人即雇主唐文
    宏，發現上訴人未具私立就業服務機構從業人員身份，卻以
    個人名義分別協助唐君於108年11月6日向勞動部申請初次招
    募許可、109年4月8日向被上訴人辦理接續聘僱通報及109年
    4月15日為唐君向勞動部申請聘僱越南籍外國人TA THANH HA
    （護照號碼：B0000000，下稱T君）從事家庭看護工作，違
    反就業服務法第34條第2項規定。案經被上訴人審查屬實，
    乃依同法第65條第1項規定，以109年9月17日新北府勞外字
    第1091783796號就業服務法罰鍰裁處書（下稱原處分）裁處
    上訴人罰鍰新臺幣（下同）30萬元。上訴人不服，提起訴願
    ，遭決定駁回後，遂提起本件行政訴訟，經原判決駁回上訴
    人之訴，上訴人仍不服，提起本件上訴。
三、上訴人對原判決提起上訴，主張略以：就業服務法第34條第
    2項所限制之範圍，究竟僅限制私立就業服務機構（及其從
    業人員），抑或包括基於友誼與情誼協助朋友以直聘方式聘
    僱外勞之情形，有斟酌之空間。蓋相關法條所明文記載者皆
    為「機構」，並未及於一般之自然人。且係以「機構」從事
    就業服務業務為其連續性文義涵蓋範圍，不及於一般的自然
    人與非「從事」就業服務業務而僅係友情協助之情形。僅於
    個別裁判之論述時，方有以「私立就業服務機構運作及其從
    業人員」為解釋上涵蓋之說明。是原判決認為上訴人有違反
    就業服務法第34條第2項之情形，即有認事用法之違誤。尤
    有甚者，雇主唐文宏於行政機關調查時已經明確告知，上訴
    人係友情義務協助，唐文宏只是包一個小紅包（車馬費）1,
    800元，此與一般為仲介服務之機構所收取之數萬元有相當
    差異，且不具對價關係。然原判決乃認為上訴人為收受報酬
    ，此等事實認定之推理與結論，顯然違背邏輯與經驗法則，
    構成裁判違法云云。經查，原判決已敘明就業服務法第34條
    規定，從事就業服務業務係採許可制，故私立就業服務機構
    及其分支機構須經主管機關許可，並發給許可證後，始得設
    立及從事就業服務業務。法人或自然人未經許可者，均即不
    得從事外國人之招募、引進、聘僱、轉換、變更許可事項、
    外國人管理事項或有關之翻譯、諮詢、申請作業與其他服務
    等就業服務業務；以及就上訴人主張其係基於友誼就唐君申
    請聘僱外勞過程，義務予以協助部分事項，並未收取任何仲
    介費用，至於唐君交代其母給予上訴人之金錢（紅包），乃
    唐君之母堅持要上訴人收下之謝禮，與上訴人所提供之協助
    間並無對價關係，上訴人之協助並非從事業務行為，否認有
    違反就業服務法第34條第2項之規定一節，與上訴人於薪資
    表「台仲服務費」欄簽名等事實不符而不足採取，予以指駁
    在案。上訴意旨無非係重述其於原審已主張而為原判決所不
    採之理由，及執其主觀見解，就原審所為論斷或指駁不採者
    ，仍執陳詞爭議，難認對原判決之如何違背法令有具體之指
    摘。依首開規定及說明，應認其上訴為不合法。
四、結論：本件上訴為不合法，應予駁回，裁定如主文。
中　　華　　民　　國　　111 　年　　2 　　月　　25　　日
　　　　　          臺北高等行政法院第四庭 
                              審判長法  官　高愈杰
                                    法  官　鍾啟煒
                                    法  官　李君豪  
上為正本係照原本作成。
不得抗告。
中　　華　　民　　國　　111 　年　　2 　　月　　25　　日
          　　　　　　      　　　  書記官  樓琬蓉